【裁判字號】    89,訴,1388
【裁判日期】    900301
【裁判案由】    竊盜等
【裁判全文】
臺灣臺南地方法院刑事判決                        八十九年度訴字第一三八八號
    公  訴  人  臺灣台南地方法院檢察署檢察官
    被      告  丙○○
    選任辯護人  黃榮坤
右列被告因竊盜案件，經檢察官提起公訴（八十九年度營偵字第一四七二號），判決
如左：
    主  文
丙○○共同常業竊盜，累犯，處有期徒刑貳年。應於刑之執行前，令入勞動場所強制
工作參年。扣案Ｔ型板手壹支沒收。
被訴妨害公務部分無罪。
    事  實
一、丙○○分別於民國（下同）六十二年、六十七年有二次竊盜前科，八十四年間又
    因二次竊盜犯行，經本院分別判處有期徒三年及九月確定，甫於八十八年二月二
    十三日執行完畢，猶不知悔改，於八十九年十一月一日凌晨某時，與綽號「義昌
    」之不詳姓名、年籍成年男子，共同基於常業竊盜之犯意，意圖為自己不法所有
    ，攜帶Ｔ型板手壹支，利用颱風夜，路上人行稀少時，先趁甲○○不在之際，在
    高雄縣橋頭鄉○○村○○路○○道路工寮內，竊取甲○○所有價值新台幣（下同
    ）四十萬元之車號ＵＫ─七八三號自用大貨車，再以該大貨車為交通及載運工具
    ，於同日凌晨某時，至高雄縣岡山鎮○○路二號鴻興木材行工廠內，翻爬逾越用
    原木堵住之大門，竊取乙○○所有之價值五十萬元之堆高機一部，以堆高機將原
    木移開後，駛離該處，並將堆高機駕至大貨車上。嗣二人正欲將所竊得之上揭大
    貨車及其上之堆高機送往台中地區銷贓途中，為執行巡邏警員發現，示意停車受
    檢時，其二人加速逃逸，駕駛大貨車之「義昌」沿途蛇行企圖衝撞、阻擾員警攔
    截，經警見情況急迫而對空鳴槍，再朝該車輪胎射擊，致爆胎不能行駛始停車，
    丙○○與綽號「義昌」乃下車逃逸，經警追捕，於同日凌晨三時十分許在附近稻
    田內逮捕丙○○，綽號「義昌」者則趁隙逃逸，現場並扣得贓物大貨車及堆高機
    各一輛，暨被告等犯案時所攜帶之Ｔ型板手壹支。
二、案經台南縣警察局新營分局報請台灣台南地方法院檢察署檢察官偵查起訴。
    理  由
有罪部分：
一、訊據被告丙○○矢口否認有竊盜犯行，辯稱：伊沒有參與竊盜，綽號「義昌」者
    住台南，年約四十多歲，伊不知其真實姓名、年籍及地址，伊與他在服刑時認識
    。案發當天碰到他時，堆高機已在大貨車上，伊不知堆高機及大貨車從何處來。
    伊是受義昌之邀一起到台中要幫忙搬貨云云。唯查，被告經警查獲前所乘坐之大
    貨車及大貨車上裝載之堆高機，分別為甲○○及乙○○於當晚凌晨某不詳時間所
    失竊，業據甲○○及乙○○於警訊時分別指訴甚詳，並有贓物認領保管單各一紙
    在卷可憑，被告雖以前開情詞置辯，然被告深夜與竊盜車輛之駕駛者「義昌」同
    行，且竊取上開車輛，尤其堆高機，必定需有人在貨車上守候，另一人駕駛堆高
    機，才能完成，則被告顯係與「義昌」者共同行竊。反之，如竊取上開車輛無需
    幫手，則義昌者獨自一人即可完成，何須找來與之十多年未連絡（詳被告八十九
    年十一月一日警訊筆錄）且年邁之被告同行，致更容易暴露行跡，如果又遇警盤
    查時，以被告之情形也不容易脫逃，反嫌累贅。參諸被告等見警盤查，被員警鳴
    槍示警後，被告即下車逃逸，其謂不知大貨車及堆高機係盜贓云云，難以採信。
    又被告有多次竊盜前科，已如前述，其因竊盜入獄後，執行未滿二年又再犯竊盜
    罪，且所竊物品總價約九十萬元，足見被告有犯竊盜罪之習慣，且恃此營生而有
    常業犯行。其空言否認，無足採信，本件事證明確，被告之犯行，足以認定。
二、核被告丙○○所為，係犯刑法第三百二十二條之常業竊盜罪。被告與年約四十歲
    綽號「義昌」者，就上開犯行，有犯意之聯絡及行為之分擔，為共同正犯。又被
    告前於八十四年間，因犯二次竊盜罪，經本院分別判處有期徒刑三年及九月確定
    ，於八十八年二月二十三日執行完畢，有台灣台南地方法院檢察署刑案資料查註
    紀錄表在卷可按，其於五年之內再犯本件有期徒刑以上之罪，為累犯，應依法加
    重其刑。爰審酌被告與他人共組竊盜集團，在短時間內，即竊取大貨車及堆高機
    各一部，及其犯罪手段、方法、所得利益、對被害人所生危害、犯罪後不肯供出
    共犯之詳細資料以供警方追查、且矢口否認犯行，態度不佳，毫無悔悟之意等一
    切情狀，處如主文所示之刑，以資懲儆。又被告有多次竊盜前科，且於八十八年
    間始執行完畢出獄，未久復開始行竊，足見係以竊盜為常業，為矯正其犯罪惡習
    ，並諭知應於刑之執行前，令入勞動場所強制工作三年。至扣案之Ｔ型板手壹支
    ，應係被告等所有供犯罪所用之物，爰併為沒收之諭知。
無罪部分：
一、公訴意旨另以：被告與「義昌」正欲將所竊得之上揭大貨車及其上之堆高機送往
    台中地區銷贓途中，為執行巡邏警員發現，示意停車受檢時，其二人加速逃逸，
    沿途蛇行企圖衝撞、阻擾員警攔截，經警見情況急迫而對空鳴槍，再朝該車輪胎
    射擊，致爆胎不能行駛始停車，丙○○與綽號「義昌」乃下車逃逸，經警追捕，
    於同日凌晨三時十分許在附近稻田內逮捕丙○○，綽號「義昌」者則趁隙逃逸。
    因認被告另涉有刑法第二百三十五條第項之妨害公務罪嫌。
二、按犯罪事實應依證據認定之，無證據不得推定其犯罪事實；又不能證明被告犯罪
    者，即應諭知無罪之判決，刑事訴訟法第一百五十四條、第三百零一條第一項分
    別定有明文。
三、本件公訴人認被告丙○○涉有妨害公務罪嫌，無非以員警追捕過程中遭上開大貨
    車沿途蛇行及企圖衝撞，而阻撓員警攔截為依據。訊據被告丙○○堅決否認有右
    揭犯行，辯稱：當時車輛是「義昌」開的，伊無法控制車輛，且伊不會開車，伊
    並無駕車衝撞警車犯行等語。經查，被告於警訊、偵查及本院審理中均供稱遭警
    攔檢時，伊係坐在駕駛座旁邊等語，而查獲被告之員警丁○○則到庭結證稱：「
    ．．．車輛爆胎後，被告丙○○由駕駛座另一側下車逃逸」（詳本院九十年一月
    十七日審判筆錄），核與被告供述坐於駕駛座旁相符，被告既非駕車者，除非有
    積極證據足資證明上開駕車沿途蛇行及企圖衝撞，且阻撓員警攔截情事，係被告
    所授意，或者被告與之有犯意聯絡，否則，自難論以被告就妨害公務犯行與駕駛
    之義昌者為共同正犯。
四、本件依調查所得證據尚不足以證明被告確有前述犯行，此外，復查無其他積極證
    據足資證明被告有妨害公務行為，揆諸首開說明，犯罪尚屬不能證明，應為無罪
    之諭知。
據上論斷，應依刑事訴訟法第三百零一條第一項，第二百九十九條第一項前段，竊盜
犯贓物犯保安處分條例第三條第一項第二款、第四條，刑法第二十八條、第三百二十
二條、第四十七條、第三十八條第一項第二款，判決如主文。
本案經檢察官張太龍到庭執行職務。
中    華    民    國      九十      年      三      月        一        日
                              臺灣臺南地方法院刑事第二庭
                                              法     官   黃  光  進
右正本證明與原本無異
如不服本判決應於送達後十日內向本院提出上訴狀。（應附繕本）
                                              書  記  官  陳  怡  吟
中    華    民    國      九十      年      三        月       一       日
附錄本案論罪科刑法條全文：
刑法第三百二十二條：以犯竊盜罪為常業，處一年以下七年以下有期徒刑。


司法院資訊處製作；財團法人民間司法改革基金會備份。
